【裁判字號】    97,訴,1920
【裁判日期】    971231
【裁判案由】    毒品危害防制條例
【裁判全文】
臺灣基隆地方法院刑事判決              97年度訴字第1920號
公  訴  人  臺灣基隆地方法院檢察署檢察官
被      告  丙○○
                    （另案在臺灣基隆監獄受刑中）
上列被告因毒品危害防制條例案件，經檢察官提起公訴（97年度
毒偵緝字第122號），被告於準備程序進行中，就被訴事實為有
罪之陳述，經本院合議庭裁定由受命法官獨任進行簡式審判程序
，判決如下：
    主      文
丙○○施用第一級毒品，累犯，處有期徒刑捌月。
    事實及理由
壹、程序事項
    本件被告丙○○所犯者非為死刑、無期徒刑、最輕本刑為3
    年以上有期徒刑之罪或高等法院管轄第一審案件，其於準備
    程序進行中，先就被訴事實為有罪之陳述，經告知其簡式審
    判程序之旨，並聽取公訴人、被告之意見後，本院合議庭業
    已依刑事訴訟法第273條之1第1項之規定，裁定由受命法官
    獨任以簡式審判程序進行本案之審理，且依同法第273條之2
    規定，簡式審判程序之證據調查，不受同法第159條第1項、
    第161條之2、第161條之3、第163條之1及第164條至第170條
    規定之限制，合先敘明。
貳、實體事項
一、本件犯罪事實、證據，除引用如附件檢察官起訴書之記載外
    ，並補充及更正如下：
  (一)犯罪事實部分
  1.被告於起訴書犯罪事實欄所載有期徒刑執行完畢後，復因施
    用第一級毒品及第二級毒品案件，經臺灣高等法院以96年度
    上訴字第1623號判決判處有期徒刑9月、6月，應執行有期徒
    刑1年2月確定，嗣經減刑並定應執行有期徒刑7月確定（現
    在執行中）。
  2.被告施用第一級毒品之時間應更正為「民國96年10月20日上
    午6時許」。
  (二)證據部分
    補引「被告於本院準備程序及審理時之自白」為證據。
二、論罪科刑：
  (一)按海洛因係毒品危害防制條例所列管之第一級毒品，此為該
    條例第2條第2項第1款所明定；又犯毒品危害防制條例第10
    條施用毒品之罪者，檢察官應聲請法院裁定，令被告入勒戒
    處所觀察、勒戒，經觀察、勒戒後，無繼續施用毒品之傾向
    者，應即釋放，並由檢察官為不起訴處分，有繼續施用毒品
    之傾向者，則由檢察官先聲請法院裁定令入戒治處所施以強
    制戒治，俟強制戒治期滿，再行釋放，並由檢察官為不起訴
    處分；而依前開規定觀察勒戒或強制戒治執行完畢釋放後，
    5年內再犯施用毒品之罪者，檢察官應依法追訴，毒品危害
    防制條例第20條第1項、第2項、第23條第2項分別定有明文
    。且倘被告於5年內已再犯，經依法追訴處罰，縱其第3次（
    或第3次以上）再度施用毒品之時間，在初犯經觀察、勒戒
    或強制戒治執行完畢5年以後，已不合於「5年後再犯」之規
    定，且因已於「5年內再犯」，顯見其再犯率甚高，原實施
    觀察、勒戒或強制戒治，已無法收其實效，即應依該條例第
    10條處罰，有最高法院95年5月9日所作成之95年度第7次刑
    事庭會議決定可資參照。查起訴書犯罪事實欄一及前揭所載
    被告施用毒品之前科情形，有臺灣高等法院被告全國前案紀
    錄表、臺灣基隆地方法院檢察署刑案資料查註紀錄表及全國
    施用毒品案件紀錄表各1份在卷可稽，其本件施用第一級毒
    品海洛因之時間固在91年8月22日強制戒治執行完畢5年後，
    惟其強制戒治執行完畢後，除強制戒治之刑案部分經判刑外
    ，另因施用毒品案件，經1次判決確定，依前揭說明，即非
    屬毒品危害防制條例第20條第3項所定「五年後再犯」之情
    形，故檢察官依法逕行起訴本案，於法要無不合，合先敘明
    。
  (二)核被告所為，係犯毒品危害防制條例第10條第1項之施用第
    一級毒品罪。其持有第一級毒品海洛因係供施用，其持有第
    一級毒品之低度行為為施用第一級毒品之高度行為所吸收，
    不另論罪。
  (三)查被告曾受起訴書犯罪事實欄所載刑之科刑及執行完畢，有
    臺灣高等法院被告前案紀錄表1份在卷可按，其受有期徒刑
    執行完畢後，5年內故意再犯本件有期徒刑以上之罪，為累
    犯，應依刑法第47條第1項規定加重其刑。
  (四)爰審酌毒品對於人體會產生成癮性，係足以危害個人健康及
    社會安全之管制藥物，被告經過觀察、勒戒、強制戒治及判
    刑確定暨刑之執行完畢後，猶不知戒除施用毒品惡習，再犯
    本件施用第一級毒品罪，顯見其毒癮甚深，自不宜輕縱，暨
    兼衡其犯罪之自我麻醉動機、所生自我戕害結果，於他人尚
    不致造成損害及其犯後坦承犯行之態度等一切情狀，量處如
    主文所示之刑，以示懲儆。
三、應適用之法條：
    依刑事訴訟法第273條之1第1項、第299條第1項前段、第310
    條之2、第454條，毒品危害防制條例第10條第1項、第23 條
    第2項，刑法第11條前段、第47條第1項，判決如主文。
四、對於本件判決如有不服，得自收受送達後10日內，向本院提
    出上訴書狀，上訴於臺灣高等法院。
本案經檢察官乙○○到庭執行職務。
中    華    民    國    97    年    12    月    31    日
                  刑事第一庭法  官  王美婷
以上正本證明與原本無異。
如不服本判決應於收受送達後10日內向本院提出上訴書狀，並應
敘述具體理由；其未敘述上訴理由者，應於上訴期間屆滿後20日
內向本院補提理由書 (均須按他造當事人之人數附繕本)「切勿
逕送上級法院」。
中    華    民    國    97    年    12    月    31    日
                            書記官  明祖斌
附錄本案論罪科刑法條：
毒品危害防制條例第10條第1項
施用第一級毒品者，處 6 月以上 5 年以下有期徒刑。
臺灣基隆地方法院檢察署檢察官起訴書
                                   97年度毒偵緝字第122號
    被      告  丙○○  男  33歲（民國○○年○○月○○日生）
                        住臺北縣汐止市○○○街81號2樓
                        居臺北縣汐止市○○○路168號9樓
                        （另案在臺灣基隆監獄執行中）
                        國民身分證統一編號：Ｚ000000000號
上列被告因違反毒品危害防制條例案件，業經偵查終結，認應提
起公訴，茲敘述犯罪事實、證據並所犯法條如下：
        犯罪事實
一、丙○○前因施用毒品案件，經觀察、勒戒後，認無繼續施用
    毒品之傾向，於民國89年10月27日釋放出所，並由本署檢察
    官以89年度毒偵字第2323號為不起訴處分確定。復因施用第
    一、二級毒品案件，經觀察、勒戒後，認有繼續施用毒品之
    傾向，經裁定先送強制戒治，已於91年 8月22日戒治期滿，
    而刑案部分，經臺灣基隆地方法院於90年11月21日，以90年
    度訴字第 909號分別判處有期徒刑8月、6月，應執行有期徒
    刑 1年確定。另因轉讓第二級毒品罪，經臺灣士林地方法院
    判處有期徒刑 8月確定。又因竊盜及恐嚇取財罪，經臺灣士
    林地方法院判處有期徒刑2年6月，嗣經臺灣高等法院駁回上
    訴確定。上開各有期徒刑合併定應執行刑為有期徒刑4年2月
    確定，於94年2月4日縮刑假釋出監，已於95年 8月21日假釋
    期滿視為執行完畢。詎其猶不思悔改，復基於施用第一級毒
    品海洛因之犯意，於96年10月18日上午 6時許，在臺北縣瑞
    芳鎮○○○路員山巷29之1號4樓其女友住處內，以摻入香煙
    點燃吸用方式，施用第一級毒品海洛因。嗣因另案通緝，為
    警於同月20日17時10分許，在臺北縣瑞芳鎮○○○路員山巷
    29之1號4樓緝獲，並採尿送驗，有毒品嗎啡類之陽性反應，
    因而查悉上情。
二、案經臺北縣政府警察局瑞芳分局報告偵辦。
        證據並所犯法條
一、上揭犯罪事實，業據被告丙○○坦承不諱，且被告於96年10
    月20日為警查獲後，經採集其尿液送臺灣檢驗科技股份有限
    公司，以氣相層析質譜分析法（GC/MS） 檢驗，結果呈毒品
    嗎啡類之陽性反應，此有該公司96年11月 5日出具之濫用藥
    物尿液檢驗報告暨臺北縣政府警察局瑞芳分局偵辦毒品危害
    防制條例案件犯嫌尿液檢驗編號對照表在卷可稽，對以酵素
    免疫分析或薄層定性分析等方式為初步篩檢者，固具有相當
    程度偽陽性之可能，惟如以氣（液）相層析、質譜分析等方
    法檢驗，出現偽陽性反應之機率極低，已具相當之公信力，
    故前開檢驗結果足以作為認定被告確曾施用海洛因事實之依
    據。復有起訴書、判決書及刑案資料查註紀錄表附卷足參，
    被告犯行堪予認定。
二、核被告所為，係犯毒品危害防制條例第10條第1項之施用第
    一級毒品罪嫌。被告受前述有期徒刑執行完畢，此有本署刑
    案資料查註紀錄表在卷可稽，5年內故意再犯有期徒刑以上
    之本罪，應依累犯規定加重其刑。
三、依毒品危害防制條例第23條第2項、刑事訴訟法第251條第1
    項提起公訴。
    此  致
臺灣基隆地方法院
中    華    民    國    97    年    11    月    11    日
                                檢察官  甲  ○  ○
本件正本證明與原本無異
中    華    民    國    97    年    12    月    6     日
                                書記官  吳  耿  
附錄所犯法條：
毒品危害防制條例第10條第1項
施用第一級毒品者，處 6 月以上 5 年以下有期徒刑。


司法院資訊處製作；財團法人民間司法改革基金會備份。
